臺灣屏東地方法院刑事判決　　　　　　100年度交易字第298號
公　訴　人　臺灣屏東地方法院檢察署檢察官
被　　　告　林福
上列被告因公共危險案件，經檢察官提起公訴（100年度偵字第7
114 號），被告於準備程序中就被訴事實為有罪陳述，經本院告
知簡式審判程序之旨，並聽取當事人意見後，本院裁定依簡式審
判程序審理，判決如下：
    主  文
林福犯不能安全駕駛動力交通工具罪，處有期徒刑陸月，如易科
罰金，以新臺幣壹仟元折算壹日。
    事  實
一、林福前於98年間因違背安全駕駛公共危險案件，經本院以98
    年度交簡字第678 號判決判處拘役50日，於99年5 月6 日執
    行完畢；又於100 年間再因違背安全駕駛公共危險案件，經
    本院以100 年度交簡字第763 號刑事簡易判決判處有期徒刑
    4 月（現正執行中，應執行至100 年12月18日始期滿）。詎
    猶不知悔改，復於民國100 年7 月4 日下午6 時45分許，在
    屏東縣東港鎮某處飲酒後，已達不能安全駕駛動力交通工具
    之程度，仍騎乘車牌號碼NH7-018 號重型機車上路，嗣於
    100 年7 月4 日下午6 時50分許，行經屏東縣屏東市○○○
    街202 號前時，因行車搖擺而為警攔檢查獲，並測得呼氣酒
    精濃度達每公升1.27毫克，始查悉上情。
二、案經屏東縣政府警察局屏東分局報請臺灣屏東地方法院檢察
    署檢察官偵查起訴。
    理  由
一、本件被告林福所犯係死刑、無期徒刑、最輕本刑為3 年以上
    有期徒刑以外之罪，其於本院準備程序中就被訴事實為有罪
    之陳述，經法官告知被告簡式審判程序之旨，並聽取公訴人
    、被告之意見後，由本院依刑事訴訟法第273 條之1 第1 項
    規定，裁定進行簡式審判程序。又本件係依刑事訴訟法第27
    3 條之1 第1 項行簡式審判程序，其證據調查依同法第273
    條之2 所定原不受審判外陳述排除之限制；又被告對於卷內
    各項證據亦不爭執證據能力，復無事證顯示有何違法取得或
    類此瑕疵之情，故卷內所列各項證據，自均有證據能力，合
    先敘明。
二、上揭犯罪事實，業據被告林福於警詢及本院審理中坦承不諱
    ，並有道路交通事故當事人酒精測定紀錄表、刑法第185 條
    之3 案件測試觀察紀錄表、屏東縣政府警察局舉發違反道路
    交通管理事件通知單影本各1 份在卷可證，足認被告之自白
    與事實相符，堪予採信。查飲用酒類後，若呼氣酒精濃度測
    試器檢出之呼氣酒精濃度達到每公升0.5 毫克時，飲酒者呈
    現反應較慢、感覺減低，將影響駕駛；達到每公升0.75毫克
    時，其思考與個性行為皆會改變；達到每公升1.0 毫克時，
    其呈現步態不穩、噁心嘔吐、精神混惑不清晰；達到每公升
    1.5 毫克時，其說話不清楚、感覺喪失、視力模糊；達到每
    公升2.0 毫克時，其呈現體溫與血糖均降低、肌肉控制差，
    甚至會導致癲癇發作等情，有行政院國軍退除役官兵輔導委
    員會臺北榮民總醫院以88年8 月5 日(88)北總內字第26868
    號函示明確。被告服用酒類後仍駕駛機車之動力交通工具，
    為警查獲時測得呼氣酒精濃度乃高達每公升1.27毫克，已如
    前述，其為警查獲時經警命其做直線測試、平衡動作，被告
    呈現腳步不穩、平衡動作不穩之情形，有上開刑法第185 條
    之3 案件測試觀察紀錄表在卷可按，顯足認定酒精確已影響
    被告之控制力，達到不能安全駕駛動力交通工具之程度。從
    而本件罪證明確，被告犯行洵足認定，應依法論科。
三、核被告林福所為，係犯刑法第185 條之3 之不能安全駕駛動
    力交通工具罪。爰審酌被告前於97年、100 年間，已有2 度
    酒醉駕駛之公共危險案件，其中後案經判刑確定現正執行中
    ，有臺灣高等法院被告前案紀錄表1 份附卷可按，其再度犯
    下本案，顯然毫未反省悔悟；又被告自制力薄弱、溺於酒害
    ，非但缺乏尊重其他用路人生命、財產安全之觀念，且對國
    家法令之宣導視若無物，實嚴重危及道路交通安全與社會安
    定，犯罪結果影響顯鉅；惟念被告犯後坦承犯行，態度良好
    ，兼衡被告經濟狀況及智識程度等一切情狀，量處如主文所
    示之刑，併諭知易科罰金之折算標準如主文所示。
據上論結，應依刑事訴訟法第273 條之1 第1 項、第299 條第1
項前段，刑法第185 條之3 、第41條第1 項前段，刑法施行法第
1 條之1第1項 ，判決如主文。
本案經檢察官潘國威到庭執行職務。
中    華    民    國   100    年    10    月    3     日
                  刑事第一庭    法  官  涂裕洪
以上正本證明與原本無異。
如不服本判決應於收受判決後10日內向本院提出上訴書狀，並
應敘述具體理由；其未敘述上訴理由者，應於上訴期間屆滿後
20日內向本院補提理由書（均須按他造當事人之人數附繕本）
「切勿逕送上級法院」。
中    華    民    國   100    年    10    月    3     日
                                書記官  卓春成
附錄本判決論罪科刑法條：
刑法第185條之3
服用毒品、麻醉藥品、酒類或其他相類之物，不能安全駕駛動力
交通工具而駕駛者，處一年以下有期徒刑、拘役或科或併科十五
萬元以下罰金。